【裁判字號】    99,上訴,656
【裁判日期】    990618
【裁判案由】    違反毒品危害防制條例
【裁判全文】
臺灣高等法院高雄分院刑事判決         99年度上訴字第656號
上  訴  人
即  被  告  甲○○
選任辯護人  洪天慶律師
上列上訴人因違反毒品危害防制條例案件，不服臺灣高雄地方法
院98年度訴字第1826號中華民國99年2 月26日第一審判決（起訴
案號：臺灣高雄地方法院檢察署98年度偵字第32764 號），提起
上訴，本院判決如下：
    主  文
原判決撤銷。
甲○○無罪。
    理  由
一、公訴意旨略以：被告甲○○明知甲基安非他命係屬毒品危害
    防制條例第2 條第2 項第2 款所規定之第二級毒品，依法不
    得販賣、持有，竟基於販賣第二級毒品甲基安非他命之犯意
    ，於民國98年10月21日上午9 時許，在其位於高雄縣鳳山市
    ○○路89巷1 號3 樓之住處內，以新臺幣（下同）500 元之
    價格，販賣第二級毒品甲基安非他命1 小包予李虹欣。嗣李
    虹欣於同年月23日因竊盜及施用毒品案件為警方逮捕，經其
    供出毒品來源並於98年10月31日帶同警方前往上址查緝，在
    甲○○身上及其住處內，扣得甲○○所有第二級毒品甲基安
    非他命5 小包（毛重25.21 公克）、吸食器1 組、夾鏈袋5
    小包、電子磅秤1 台等物，始悉上情。因認被告涉犯毒品危
    害防制條例條第4 條第2 項之販賣第二級毒品罪嫌。
二、按犯罪事實應依證據認定之，無證據不得認定犯罪事實，刑
    事訴訟法第154條第2項定有明文。又認定犯罪事實所憑之證
    據，雖不以直接證據為限，間接證據亦包括在內；然而無論
    係直接或間接證據，其為訴訟上之證明，須於通常一般之人
    均不致有所懷疑，而得確信其為真實之程度者，始得據為有
    罪之認定，倘其證明尚未達到此一程度，而有合理性之懷疑
    存在時，即難為有罪之認定。
三、本件公訴人認被告涉有前開販賣第二級毒品罪嫌，係以證人
    李虹欣之證述、證人李虹欣所使用之0000000000行動電話於
    98年10月21日之通聯紀錄、搜索扣押筆錄、扣案物目錄表、
    扣案毒品照片等，為其主要論據。訊據上訴人即被告（下稱
    被告）堅詞否認有何販賣第二級毒品犯行，辯稱：98年10月
    21日李虹欣到我住處找我，與我一起施用安非他命，我沒有
    交付或販賣安非他命給李虹欣，李虹欣被查獲之安非他命不
    是我交給她的等語。
四、經查：
  (一)李虹欣於98年10月21日上午，以其所使用之0000000000號行
    動電話撥打被告所使用之0000000000號行動電話聯絡後，前
    往高雄縣鳳山市○○路89巷1 號3 樓被告住處，以500 元之
    之價格，向被告購買甲基安非他命1 小包等情，雖據證人李
    虹欣於警偵詢及原審指訴歷歷，並有被告之0000000000號行
    動電話雙向通聯調閱查詢單可稽（見警卷第45、46頁）。惟
    上開通聯紀錄僅顯示：0000000000號與0000000000號行動電
    話於98年10月21日上午9 時19分許、9 時57分許有通話之事
    實，至於通話內容是否與販賣毒品有關，則無從證明。故上
    開通聯紀錄尚無法佐證李虹欣之指訴確係真實可信。
  (二)又證人李虹欣於98年10月23日因竊盜犯行為警查獲，員警在
    其身上查獲甲基安非他命1 小包0.33公克之事實，有證人李
    虹欣之警詢筆錄可憑，被告否認該0.33公克之甲基安非他命
    係其交付予李虹欣者，故證人李虹欣證述該包甲基安非他命
    係向被告所購買云云，是否真實可信，仍需其他佐證以資審
    認。
  (三)被告於98年10月31日，為警在其前開住處搜索查扣甲基安非
    他命5 小包、0000000000號行動電話1 支、電子磅秤1 台、
    夾鏈袋5 包、吸食器1 組、現金9 萬3000元等物，有搜索扣
    押筆錄、扣案物目錄表、扣案毒品照片在卷可參；該扣案之
    5 小包晶體經檢驗結果，均含甲基安非他命成分，驗後淨重
    各為0.497 公克、10.251公克、0.059 公克、13.304公克、
    0.024 公克，合計驗後淨重共24.135公克，有高雄醫學大學
    附設中和紀念醫院99年1 月12日出具報告編號9901-11 至
    9901-15 號檢驗報告在卷可憑（見原審訴字卷第36至40頁）
    。該扣案之甲基安非他命數量並非龐大，被告辯稱扣案之甲
    基安非他命係供自己施用等語，非無可信。另扣案之電子磅
    秤1 台及夾鏈袋5 包，雖屬販毒者必備之工具，但一般施用
    毒品之人，為確認購買之毒品數量是否足夠及為外出攜帶方
    便，而備有電子磅秤及分裝用之夾鏈袋，亦屬常見，尚難以
    被告持有電子磅秤及夾鏈袋，即遽認李虹欣所持有之.033公
    克甲基安非他命係向被告所購買。又扣案被告所有之上開00
    00000000號行動電話1 支，雖可證明係被告與李虹欣聯絡所
    用，但不能證明被告有以該行動電話供聯絡販賣甲基安非他
    命之用。另扣案之吸食器1 組及現金9 萬3000元，並無證據
    證明與被告販賣甲基安非他命犯行有關。再被告為警查獲後
    ，經警採集其尿液檢驗結果，呈甲基安非他命陽性反應，有
    高雄市立凱旋醫院濫用藥物檢驗報告附卷可稽( 見警卷第25
    頁、偵查1 卷第36頁) ，然此只能證明被告有施用第二級毒
    品甲基安非他命，不能作為認定被告販賣甲基安非他命之證
    據。
  (四)綜上所述，本件除證人李虹欣之指訴外，並無其他證據足以
    證明李虹欣為警查獲時所持有之第二級毒品甲基安非他命確
    係被告所販賣交付者，自難以證人李虹欣之陳述為唯一證據
    遽定被告販賣第二級毒品罪名。此外，復查無其他積極證據
    足資證明被告有何販賣第二級毒品之犯行，被告被訴販賣第
    二級毒品罪自屬不能證明。至於被告自白於98年10月21日無
    償提供甲基安非他命予李虹欣施用，涉犯轉讓第二級毒品罪
    嫌，及其涉犯施用第二級毒品甲基安非他命犯行部分，未經
    檢察官起訴，本院自不予審究。
五、原審未詳為推求，遽為論罪科刑之判決，即有未恰，被告執
    此聲明上訴，指摘原判決不當，為有理由，應由本院將原判
    決撤銷改判，並為被告無罪之判決。
據上論結，應依刑事訴訟法第369條第1項前段、第364條、第301
條第1項，判決如主文。
本案經檢察官方娜蓉到庭執行職務。
中    華    民    國    99    年    6     月    18    日
                  刑事第九庭    審判長法  官   莊秋桃
                                      法  官   田平安
                                      法  官   范惠瑩
以上正本證明與原本無異。
檢察官如不服本判決應於收受本判決後10日內向本院提出上訴書
狀，其未敘述上訴理由者，並得於提起上訴後10日內向本院補提
理由書狀（均須按他造當事人之人數附繕本）「切勿逕送上級法
院」。
中    華    民    國    99    年    6     月    18    日
                                      書記官   戴育婷

司法院資訊處製作；財團法人民間司法改革基金會備份。
